# 请教陈版关于无形资产出资瑕疵的问题，感谢。

提问人：威塔 时间：2016-07-06 14:49:21
陈版，看了您以前回复其他网友关于出资问题的解答，深感受用。但是我目前遇到一个客户存在的出资问题还请您赐教。 企业与2013 年为了做大实收资本同时为了税前抵扣，将本该属于职务发明的非专利技术经无证券从业资格的评估机构评估 2000 万增资（实际可能评估高了，假设实际评估值应该是 500 万），根据原股东持股比例同比例增资。并已经摊销税前抵扣了 500 万。该项费专利技术对公司经营属于必要技术，对企业还是具有一定价值。考虑到该无形资产能够为企业带来一定的经济利益，但未达到当初投入时的预期，今后也将继续留在企业继续使用的，调整投资日对无形资产的估值，将无形资产价值的虚增部分转为其他应收款，股东对 500万的重新评估值用现金补足计入资本公积？借：其他应收款 1500 贷：无形资产 1500 借：累计摊销 375 贷：未分配利润-年初 375 借：银行存款 1500 贷：其他应收款 1500 借：其他应收款 500 贷：资本公积 500感谢陈版

回答人：chenyiwei
主帖中的做法基本合理（注意对虚增无形资产价值的冲回和确认其他应收款的操作需追溯前期）。另外这样更正有一个前提，即作为职务发明的该项无形资产不是利用本企业的资源研发出来的，否则就要作为自行研究开发，多数情况下研发支出要全部费用化处理，账面上不能保留余额。

提问人：威塔 时间：2016-07-25 10:54:08
陈版，为什么“如果用作出资的无形资产虽然存在权属方面的瑕疵，但确实为企业生产经营所需，今后也将继续留在企业使用的，则应当确保在账务调整之后，该无形资产能够以一个比较合理的价值继续保留在企业的账面上，而不能将其价值全部冲销。”如果涉嫌职务发明形成的无形资产，该无形资产还能作为股东出资以合理价值保留在企业账目上吗？

回答人：chenyiwei
如果涉及职务发明，则应由其原始权利人明确放弃权利转给股东后，才可以作为出资投入本企业，并继续在本企业合法使用。你所引用的我说的这句话事实上是包含了这个前提的。

提问人：幽灵天皇 时间：2016-07-27 17:14:48
陈版主，我想请问一下主贴最后一笔分录，为什么还要挂其他应收款和资本公积呢？这 500 追述调整不是也应当条件当期未分配利润吗？股东是不是也没有义务必须要补足这 500 的摊销呢？

回答人：chenyiwei
股东补足的金额，在冲减了其他应收款之后，剩余的多补足款项均计入资本公积。

提问人：幽灵天皇 时间：2016-07-28 10:58:27
因为我这也正在接触一个企业，前期券商意见就是补足两次评估的差额，即该帖子中的 1500 ，未要求对已摊销的 500 进行补足，所以我们这里处理也仅仅是挂出 1500 的其他应收款，同时收到银行存款时冲掉挂出的 1500 。所以要是老板仅仅拿出这两次评估差异额1500 ，未对已摊销的 500 进行补足也是没有问题的？ 麻烦陈老师能点拨

回答人：chenyiwei
本例中 500 的补足是针对该出资原是职务发明，存在权属瑕疵，故 2000 万作价金额均需要现金置换。并不是针对已摊销的金额专门补足。之所以你误解，是累计摊销金额与合理作价金额这两者恰好金额相同。